【裁判字號】    89,易,1215
【裁判日期】    890518
【裁判案由】    毒品危害防制條例
【裁判全文】
臺灣臺中地方法院刑事判決                        八十九年度易字第一二一五號
    公  訴  人  臺灣臺中地方法院檢察署檢察官
    被      告  甲○○
右列被告因違反毒品危害防制條例案件，經檢察官提起公訴（八十九年度毒偵字第一
四五四號），本院判決如左：
    主  文
甲○○連續施用第貳級毒品，累犯，處有期徒刑陸月，如易科罰金以佰元折算壹日
。
吸食工具貳組沒收。
    事  實
一、甲○○前曾於民國八十五年因侵占罪經本院判處有期徒刑三月，於八十五年十一
    月十四日確定；又於八十五年間因竊盜案件經本院判處有期徒刑六月，於八十五
    年十一月十一日確定，上開二罪經檢察官向本院聲請，本院合併定其應執行刑為
    有期徒刑八月，於八十六年四月十九日執行完畢，猶不知悔改，又因施用第二級
    毒品案件，經本院以八十七年度毒聲字第一六六二號裁定送觀察、勒戒後，經臺
    灣臺中看守所附設勒戒所評定無繼續施用毒品之傾向，由臺灣臺中地方法院檢察
    署檢察官於八十七年九月十五日以八十七年度偵字第一八八七七號為不起訴處分
    確定。仍不知戒惕，竟基於概括之犯意，自八十七年九月十六日起至同年十二月
    十五日晚間十時許止，連續在南投縣草屯鎮○○路一一一一之三號友人住處，以
    將第二級毒品甲基安非他命置放於玻璃球內以火燻烤，而後再吸食其霧化氣體之
    方式，施用第二級毒品甲基安非他命數次。嗣於八十七年十二月十八日下午五時
    十分許，經警在上址查獲，並當場扣得其所有供施用甲基安非他命用之工具組二
    組。後經臺灣南投地方法院於八十七年十二月十九日以八十七年度毒聲字第八七
    九號裁定送勒戒處所觀察、勒戒後，在臺灣南投看守所附設勒戒處所觀察勒戒期
    間，經評定結果認為「有繼續施用毒品傾向」，再經臺灣南投地方法院以八十八
    年度毒聲字第三十二號裁定強制戒治。
二、案經臺中縣警察局霧峰分局報請臺灣臺中地方法院檢察署檢察官偵查起訴。
    理  由
一、訊據被告對其於右揭時地連續施用第二級甲基安非他命毒品之事實，業據其於警
    訊、偵查及本院審理時坦承不諱，並有吸食器二組扣案可資佐證。又被告經警查
    獲後，其尿液經送請臺中縣衛生局檢驗之結果，則呈有甲基安非他命陽性反應，
    此有該衛生局八十八年一月十一日檢驗尿水報告書乙紙在卷可憑。再被告曾由施
    用第二級毒品案件，經本院以八十七年度毒聲字第一六六二號裁定送觀察、勒戒
    後，經臺灣臺中看守所附設勒戒所評定無繼續施用毒品之傾向，由臺灣臺中地方
    法院檢察署檢察官於八十七年九月十五日以八十七年度偵字第一八八七七號為不
    起訴處分確定之事實，經本院調閱上開卷宗查核屬實，並有臺灣高等法院被告全
    國前案記錄表及臺灣臺中地方法院檢察署刑案資料查註記錄表各一份在卷可稽。
    又其於五年後再犯毒品危害防制條例第十條之罪，經裁定送觀察勒戒，認有繼續
    施用毒品傾向，有臺灣南投地方法院八十七年度毒聲字第八七九號裁定及臺灣南
    投看守所附設勒戒處所八十八年一月六日投所總字第００四八號函其所附之「有
    無繼續施用毒品傾向證明書」一份附卷可參。綜上，被告自白與事實相符，其施
    用第二級毒品甲基安非他命事證明確，犯行洵堪認定。
二、核被告所為，係犯毒品危害防制條例第十條第二項之施用第二級毒品甲基安非他
    命罪。被告先後多次施用甲基安非他命之行為，時間緊密，所犯罪名相同，顯係
    基於概括之犯意反覆為之，應依連續犯之規定論以一罪。再被告施用毒品甲基安
    非他命前之連續持有毒品甲基安非他命之犯行，本應以連續持有論，惟持有後進
    而施用，其持有之低度行為應被施用之高度行為所吸收，故不再另論其持有第二
    級毒品罪。查被告有於八十五年因侵占罪經本院判處有期徒刑三月，於八十五年
    十一月十四日確定；又於八十五年間因竊盜案件經本院判處有期徒刑六月，於八
    十五年十一月十一日確定，上開二罪經檢察官向本院聲請，本院合併定其應執行
    刑為有期徒刑八月，於八十六年四月十九日執行完畢之事實，有前開被告全國前
    案記錄表在卷可按，其於受有期徒刑完畢五年之內再犯有期徒刑以上之本罪，為
    累犯，應依刑法第四十七條之規定，加重其刑。爰審酌被告於本院審理時大致坦
    承犯行，態度良好，其施用甲基安非他命僅係戕害自己健康，施用時間非長等一
    切情狀，量處如主文所示之刑，並諭知易科罰金之折算標準，以資懲儆。又扣案
    之吸食工具二組，為被告所有及供犯罪所用之物，依刑法第三十八條第一項第二
    款之規定。
據上論斷，應依刑事訴訟法第二百九十九條第一項前段，毒品危害防制條例第十條第
二項、第二十條第三項前段，刑法第十一條前段、第五十六條、第四十七條、第四十
一條、第三十八條第一項第二款，罰金罰鍰提高標準條例第二條，判決如主文。
中      華      民      國    八十九    年      五      月     十八     日
                                      臺灣臺中地方法院刑事第四庭
                                              法  官  楊  真  明
右正本證明與原本無異。
如不服本判決，應於判決送達後十日內向本院提出上訴狀，上訴於臺灣高等法院臺中
分院( 須附繕本 )。
                                              書記官
中      華      民      國    八十九    年      五      月     十八     日
附錄本判決論罪科刑之法條：
毒品危害防制條例第十條第二項
施用第二級毒品者，處三年以下有期徒刑。
  施用第二級毒品者，處三年以下有期徒刑。


司法院資訊處製作；財團法人民間司法改革基金會備份。
